【裁判字號】    89,訴,387
【裁判日期】    891218
【裁判案由】    搶奪
【裁判全文】
臺灣苗栗地方法院刑事判決                          八十九年度訴字第三八七號
    公  訴  人  臺灣苗栗地方法院檢察署檢察官
    被      告  RAWANGD.
右列被告因搶奪案件，經檢察官提起公訴（八十九年度偵字第三七二四號），本院判
決如左：
    主  文
RAWANGDA SOMCHAI意圖為自己不法之所有而搶奪他人之動產，處有期徒刑柒月，緩刑
參年，緩刑期內付保護管束。
    事  實
一、RAWANGDA SOMCHAI係泰國籍之外國人，為設於苗栗縣頭份鎮○○街二巷二三六號
    中國人造纖維股份有限公司所僱用之外籍勞工，竟意圖為自己不法之所有，於民
    國八十九年九月六日下午一時三十分許，在苗栗縣頭份鎮○○路九○○一服飾店
    前，趁甲○○騎乘車號ＲＲＤ–三八六號輕機車暫停於該處（尚未熄火，且甲○
    ○仍坐在機車上）觀看服飾，RAWANGDA SOMCHAI即趁甲○○不注意之際，出手搶
    奪甲○○置於上開機車前方置物籃內之皮包一個（內有新台幣二千九百五十九元
    及健保卡一枚），得手後立即逃逸，旋為甲○○發現高聲喊叫並追趕，於同日下
    午一時四十分許，為警在苗栗縣頭份鎮○○路與民族路口當場查獲。
二、案經苗栗縣警察局頭份分局報請臺灣苗栗地方法院檢察署檢察官偵查起訴。
    理  由
一、訊據被告RAWANGDA SOMCHAI坦承於右揭時地拿取被害人甲○○皮包之事實，核與
    被害人甲○○所指述之情節相符，並有贓物認領保管單一紙在卷足憑，惟被告矢
    口否認有搶奪之犯行，辯稱：拿皮包時機車上並沒有人，當時看到機車上的皮包
    ，就順手拿起，拿皮包時不知道內有多少錢云云。經查：本案係被告趁被害人在
    服飾店前看衣服時，上前搶走置於機車前置物箱內皮包，因被害人嚇一跳大喊搶
    劫，沿路追趕被告時遇見巡邏警員，於追逐約一百公尺後始將被告逮捕，業據被
    害人於警訊時陳述明確，核與被告於警訊及偵訊時所供述之情節相符，且被告是
    否明確知道皮包內有多少錢亦與本案犯行之成立與否無關。是被告於本院審理時
    翻異其詞，顯係事後卸責之詞，不足採信，本件事證明確，被告犯行足堪認定。
二、核被告所為，係犯刑法第三百二十五條第一項之搶奪罪。爰審酌被告犯罪之動機
    、目的、手段、所生危害及否認犯行之犯後態度等一切情狀，量處如主文所示之
    刑，以示懲儆。查被告前未曾受有期徒刑以上刑之宣告，有臺灣高等法院檢察署
    刑事資料科簡復表在卷可按，被告經此教訓，當知所警惕而無再犯之虞，本院綜
    核各情，所宣告之刑，認以暫不執行為適當，併予宣告緩刑三年，並在緩刑期內
    付保護管束，以啟自新。
據上論斷，應依刑事訴訟法第二百九十九條第一項前段，刑法第三百二十五條第一項
、第七十四條第一款、第九十三條第一項，判決如主文。
中      華      民      國    八十九    年     十二     月     十八     日
                              臺灣苗栗地方法院刑事庭
                                  法  官  黃  建  都
右正本證明與原本無異
如不服本判決，應於判決送達後十日內向本院提出上訴狀（應附繕本），上訴於臺灣
高等法院臺中分院。
                                  書記官  黃  士  益
中      華      民      國    八十九    年     十二     月     十八     日
附錄本案論罪科刑法條
刑法第三百二十五條第一項
意圖為自己或第三人不法之所有，而搶奪他人之動產者，處六月以上五年以下有期徒
刑。


司法院資訊處製作；財團法人民間司法改革基金會備份。
